【裁判字號】    98,訴,461
【裁判日期】    980527
【裁判案由】    違反毒品危害防制條例
【裁判全文】
臺灣屏東地方法院刑事判決               98年度訴字第461號
公  訴  人  臺灣屏東地方法院檢察署檢察官
被      告  甲○○
                    （另案在監執行）
上列被告因違反毒品危害防制條例案件，經檢察官提起公訴（98
年度毒偵字第117 號），本院於準備程序進行中，因被告就被訴
事實為有罪之陳述，經告知簡式審判程序意旨，並聽取公訴人及
被告之意見後，本院合議庭裁定由受命法官獨任依簡式審判程序
審理，判決如下：
    主  文
甲○○施用第一級毒品，處有期徒刑玖月，扣案如附表所示之物
均沒收銷燬之；玻璃吸食器、吸管各壹支均沒收之。
    事  實
一、甲○○前於民國95年間因施用毒品案件，經本院以95年度毒
    聲字第88號裁定觀察、勒戒，因認無繼續施用毒品之傾向，
    於民國95年8 月7 日觀察、勒戒期滿獲釋，並由臺灣屏東地
    方法院檢察署檢察官於同日以95年度毒偵緝字第43號、95年
    度毒偵字第307 號為不起訴處分確定。詎其仍不知悔改，竟
    基於施用第一級毒品海洛因及第二級毒品甲基安非他命之犯
    意，於98年1 月17日上午2 時許，在其位於屏東縣長治鄉○
    ○村○○街8 號之住處內，以將海洛因及甲基安非他命併同
    置入玻璃吸食器內混和後，再摻入香菸內點燃吸食之方式，
    施用第一級毒品海洛因及第二級毒品甲基安非他命1 次。嗣
    於98年1 月17日上午10時許，因另案涉毒品及竊盜案件通緝
    於上開住處為警緝獲，經其同意於上開處所搜索，扣得其施
    用之第一級毒品海洛因殘渣袋1 只、海洛因1 包（驗前淨重
    0.909 公克、驗餘淨重0.899 公克）、第二級毒品甲基安非
    他命3 包（分別毛重0.2 、0.3 、0.2 公克）、及施用所用
    之玻璃吸食器及分裝吸管各1 支，復經被告同意採尿送驗結
    果呈嗎啡（即海洛因水解後之反應）及甲基安非他命之陽性
    反應，始悉上情。
二、案經屏東縣政府警察局屏東分局報告臺灣屏東地方法院檢察
    署檢察官偵查起訴。
    理  由
一、按本件被告甲○○所犯係死刑、無期徒刑、最輕本刑為3 年
    以上有期徒刑以外之罪，其於準備程序就前揭被訴事實為有
    罪之陳述，經受命法官告知簡式審判程序之旨，並聽取其與
    公訴人之意見後，本院認無不得或不宜改依簡式審判程序進
    行之情事，依刑事訴訟法第273 條之1 第1 項、第284 條之
    1 規定，裁定本件由受命法官獨任進行簡式審判程序，合先
    敘明。
二、上揭犯罪事實，業據被告於警詢、偵訊及本院審理中均坦承
    不諱；且被告於98年1 月17日為警查獲後所採集之尿液，經
    屏東縣政府警察局屏東分局（下稱屏東分局）員警以台灣尖
    端先進生技醫藥股份有限公司之檢驗快速篩檢試劑檢驗後，
    再送台灣檢驗科技股份有限公司檢驗結果，均呈嗎啡（即海
    洛因水解後之反應）及甲基安非他命之陽性反應，此有台灣
    檢驗科技股份有限公司98年1 月21日編號KＺ000000000000號
    濫用藥物尿液檢驗報告、屏東縣政府警察局屏東分局毒品案
    件涉嫌人尿液採證編號姓名對照表、屏東縣政府警察局屏東
    分局涉嫌查獲毒品危害防制條例案毒品初步檢驗報告表各1
    紙在卷可稽。另扣案粉末4 包及殘渣袋1 只，其中1 包及殘
    渣袋均含海洛因成份（驗前淨重0.909 公克、驗餘淨重0.89
    9 公克）、其餘3 包（分別毛重0.2 、0.3 、0.2 公克）則
    呈甲基安非他命陽性反應，分別有高雄市立凱旋醫院98 年2
    月13日高市凱醫驗字第9299號濫用藥物成品檢驗鑑定書1 紙
    、屏東縣政府警察局屏東分局涉嫌查獲毒品危害防制條例案
    毒品初步檢驗報告表5 紙、初步檢驗照片5 幀在卷足憑，上
    述鑑驗結果，係檢驗機關本於專業知識及以精密儀器或科學
    檢驗方法所得之結論，自可憑信，此外，復有玻璃吸食器、
    吸管1 支扣案可證，綜上足認，本案事證明確，被告上開犯
    行應堪認定。
三、核被告所為，係犯毒品危害防制條例第10條第1 項、第2 項
    之施用第一級、第二級毒品罪。其施用前持有第一級毒品海
    洛因及第二級毒品甲基安非他命之低度行為，分別為施用之
    高度行為吸收，均不另論罪。本件被告於98年1 年17日為警
    查獲時坦承其係同時施用第一級毒品海洛因及第二級毒品甲
    基安非他命，又於本院審理時供稱「是將海洛因及甲基安非
    他命摻在一起吸食」等語（本院卷第25頁反面），是被告以
    一施用行為，同時施用第一級毒品與第二級毒品，而觸犯上
    開2 罪名，為想像競合犯，應依刑法第55條前段規定，從一
    重以施用第一級毒品罪處斷。爰審酌被告前因施用毒品案件
    ，已經觀察、勒戒執行完畢後，仍不思悔改，徹底袪除施用
    毒品之惡習，竟又一次施用海洛因及甲基安非他命2 種毒品
    ，且同時執行多件施用毒品案件，有臺灣高等法院被告前案
    紀錄表在卷可按，益顯其無戒絕毒品之意且繼續沈淪毒海之
    中，意志力甚為薄弱，惟念及其施用毒品之犯行，在本質上
    乃屬戕害自己身心健康之行為，尚未害及他人，犯後坦承犯
    行並配合驗尿，態度尚佳等一切情狀，量處如主文所示之刑
    。扣案之粉末4 包分別為第一級毒品海洛因及第二級毒品甲
    基安非他命，扣案之殘渣袋1 只亦含有第一級毒品海洛因之
    成份，業如上述，且俱為本件施用所用，業據被告供承在卷
    （警卷第3 頁），又包裝所用之外包裝袋因包裝而沾附有第
    一級、第二級毒品於內，難以析離，應整體視為本件查獲毒
    品之一部，併同其內毒品均依毒品危害防制條例第18條第1
    項沒收銷燬之。而扣案之玻璃吸食器、吸管各1 支，被告於
    警詢、偵訊時皆坦承為其所有，並供施用毒品所用（警卷第
    4 頁、偵卷第4 頁），應併依刑法第38條第1 項第2 款宣告
    沒收。
據上論斷，應依刑事訴訟法273 條之1 第1 項、第299 條第1 項
前段，毒品危害防制條例第10條第1 項、第2 項、第18條第1 項
刑法第11條前段、第38條第1 項第2 款、第55條前段，判決如主
文。
本案經檢察官簡志祥到庭執行職務
中    華    民    國    98    年    5     月    27    日
                  刑事第二庭    法  官  劉怡孜
以上正本證明與原本無異。
如不服本判決應於收受判決後10日內向本院提出上訴書狀，並
應敘述具體理由；其未敘述上訴理由者，應於上訴期間屆滿後
20日內向本院補提理由書（均須按他造當事人之人數附繕本）
「切勿逕送上級法院」。
中    華    民    國    98    年    5     月    27    日
                                書記官  馮得弟
附錄本案論罪科刑法條全文
毒品危害防制條例第10條：
施用第一級毒品者，處 6 月以上 5 年以下有期徒刑。
施用第二級毒品者，處 3 年以下有期徒刑。
附表：
┌──┬─────────────┬──────────────┐
│編號│  品                    項│ 數                      量 │
├──┼─────────────┼──────────────┤
│ 1  │海洛因殘渣袋              │ 1只                        │
├──┼─────────────┼──────────────┤
│ 2  │海洛因（含包裝袋1 只）    │ 驗前淨重0.909公克、驗餘淨重│
│    │                          │ 0.899 公克                 │
├──┼─────────────┼──────────────┤
│ 3  │甲基安非他命含包裝袋1只   │ 毛重0.2公克                │
├──┼─────────────┼──────────────┤
│ 4  │甲基安非他命含包裝袋1只   │ 毛重0.3公克                │
├──┼─────────────┼──────────────┤
│ 5  │甲基安非他命含包裝袋1只   │ 毛重0.2公克                │
└──┴─────────────┴──────────────┘


司法院資訊處製作；財團法人民間司法改革基金會備份。
